【裁判字號】    98,上訴,3445
【裁判日期】    980901
【裁判案由】    搶奪等
【裁判全文】
臺灣高等法院刑事判決                98年度上訴字第3445號
上  訴  人
即  被  告  丙○○
                    另案於臺灣泰源技能訓練所
上列上訴人因被告搶奪等案件，不服臺灣板橋地方法院98年度訴
字第2099號，中華民國98年6月30日第一審判決（起訴案號：臺
灣板橋地方法院檢察署98年度偵字第4148號），提起上訴，本院
判決如下：
    主  文
上訴駁回。
    理  由
一、依刑事訴訟法第三百五十條、第三百六十一條、第三百六十
    二條、第三百六十七條規定，不服地方法院之第一審判決而
    上訴者，須提出上訴書狀，並應敘述具體理由，為上訴必備
    之程式；其所提出之書狀未敘述上訴理由，或僅曾以言詞陳
    述上訴理由者，均應於上訴期間屆滿後二十日內補提理由書
    於第一審法院。第一審法院經形式審查，認逾期未補提上訴
    理由者，應定期間先命補正；逾期未補正者，為上訴不合法
    律上之程式，應以裁定駁回。倘已提出上訴理由，但所提非
    屬具體理由者，則由第二審法院以上訴不合法律上之程式，
    判決駁回。而所謂具體理由，必係依據卷內既有訴訟資料或
    提出新事證，指摘或表明第一審判決有何採證認事、用法或
    量刑等足以影響判決本旨之不當或違法，而構成應予撤銷之
    具體事由，始克當之（例如：依憑證據法則具體指出所採證
    據何以不具證據能力，或依憑卷證資料，明確指出所為證據
    證明力之判斷如何違背經驗、論理法則）；倘僅泛言原判決
    認定事實錯誤、違背法令、量刑失之過重或輕縱，而未依上
    揭意旨指出具體事由，或形式上雖已指出具體事由，然該事
    由縱使屬實，亦不足以認為原判決有何不當或違法者（例如
    ：對不具有調查必要性之證據，法院未依聲請調查亦未說明
    理由，或援用證據不當，但除去該證據仍應為同一事實之認
    定），皆難謂係具體理由，俾與第二審上訴制度旨在請求第
    二審法院撤銷、變更第一審不當或違法之判決，以實現個案
    救濟之立法目的相契合，此有最高法院九十七年台上字第八
    九二號判決意旨可參照。又刑事訴訟之上訴制度，其允許受
    不利益判決之被告得為上訴，乃在許其為自己之利益，請求
    上級法院救濟而設，故被告不得為自己之不利益而提起上訴
    ，最高法院七十一年台上字第五九三八號著有判例可參。
二、本件被告上訴意旨略以：原審量刑太輕等語，查：原審以被
    告坦承犯行，核與共犯方彥宗供述、被害人乙○○、告訴人
    甲○○等人指訴之情節相符，並有監視器錄影翻拍照片數幀
    在卷可稽，因而予以論罪科刑，核無不合。被告上訴竟指原
    審量刑太輕，顯非為自己利益上訴，且未依據卷內既有訴訟
    資料或提出新事證，指摘或表明第一審判決有何採證認事、
    用法或量刑等足以影響判決本旨之不當或違法，而構成應予
    撤銷之具體事由，揆諸上開法條規定及最高法院判例、判決
    意旨，難認上訴合法，應予駁回。爰不經言詞辯論，依刑事
    訴訟法第三百六十七條前段、第三百七十二條規定，判決如
    主文。
中    華    民    國    98    年    9     月    1     日
                  刑事第十八庭審判長法  官  吳鴻章
                                    法  官  陳健順
                                    法  官  周政達
以上正本證明與原本無異。
竊盜部分，不得上訴；其餘部分，如不服本判決，應於收受送達
後10日內向本院提出上訴書狀，其未敘述上訴之理由者並得於提
起上訴後10日內向本院補提理由書（均須按他造當事人之人數附
繕本）「切勿逕送上級法院」。
                                    書記官  廖純瑜
中    華    民    國    98    年    9     月    1     日


司法院資訊處製作；財團法人民間司法改革基金會備份。
